# 请教陈版权益法投资的新旧衔接问题

提问人：queenkingsnow 时间：2010-04-21 20:29:53
请教陈版 问题如下：某公司 2006 年 4 月底 数据如下 实收资本-股东甲 1000 万 未分配利润-100元 净资产为 900 万元 同时点 新股东乙加入 出资 600 万元 约定股权比例为37.5% 按旧准则 投资时分录是否应如下： 1 、借：长期股权投资-成本 562.50万元 即净资产（900+600）*37.5% 借：长期股权投资-股权投资差额 37.50万元 贷：银行存款600 万元 为简化起见 不考虑期后摊销及实现收益情况 那么到 2007 年 1 月 1 日 是否应做分录如下 2 、 借：长期股权投资-成本37.50万元 即净资产（900+600） 37.5% 贷：长期股权投资 - 股权投资差额 37.50 万元 可问题是 如果仅做以上分录 那么购买时应按比例承担的账面亏损 37.50 万元（ 100 37.5%）如何体现？是否还应做第 3 笔分录： 3 、 借：上年投资收益37.50万元 贷：长期股权投资-损益调整 37.50万元 请陈版在百忙中解惑 非常感谢

回答人：chenyiwei
回复 楼主 queenkingsnow 的帖子不需要做你所说的第 3 笔分录。从你说的情况看该股东可能是具有重大影响，新旧准则下都作为联营企业以权益法核算，而权益法核算不属于首次执行日的追溯调整事项。权益法核算在新旧准则下都是仅就取得投资后应享有或承担的被投资企业净资产变动份额确认本企业的应占份额，同时确认投资收益或资本公积变动，不存在就投资取得日之前的损益确认投资收益的问题。